臺灣板橋地方法院刑事判決　　　　　　 100年度易字第1408號
公　訴　人　臺灣板橋地方法院檢察署檢察官
被　　　告　林建良
上列被告因竊盜等案件，經檢察官提起公訴（100 年度偵字第
1844號），被告於本院準備程序進行中就起訴為有罪之陳述，經
告知被告簡式審判程序之旨，並聽取當事人之意見後，進行簡式
審判程序，判決如下：
    主    文
林建良共同攜帶兇器，毀越安全設備竊盜，累犯，處有期徒刑捌
月。又攜帶兇器竊盜，未遂，累犯，處有期徒刑伍月。扣案油壓
剪壹把、一字起子壹把、鑿刀壹把均沒收。又於公務員依法執行
職務時，當場侮辱，累犯，處有期徒刑參月。應執行有期徒刑壹
年貳月。扣案油壓剪壹把、一字起子壹把、鑿刀壹把均沒收。
    事    實
一、林建良於民國94年間因竊盜案件，分別經臺灣臺北地方法院
    以94年度簡字第1125號判決判處有期徒刑4 月確定、本院以
    94年度易字第1236號判決判處有期徒刑11月確定，接續執行
    ，於96年1 月7 日縮短刑期執行完畢。於96年間因竊盜案件
    ，經臺灣桃園地方法院以96年度桃簡字第3282號判決判處有
    期徒刑5 月確定，於97年11月7 日縮短刑期執行完畢。於97
    年間因竊盜案件，經本院以97年度易字第1655號判決判處有
    期徒刑8 月，經臺灣高等法院以97年度上易字第2671號判決
    駁回上訴確定，於99年1 月27日縮短刑期執行完畢。詎不知
    警惕，為下列犯行：
  (一)與真實姓名、年籍不詳綽「阿呆」之成年男子，基於意圖為
    自己不法所有之犯意聯絡，於99年12月27日凌晨5 時許，由
    林建良騎乘其所有懸掛車牌號碼FJB-080 號車牌之機車，搭
    載攜帶其所有，客觀上足以對人之身體、生命構成威脅之老
    虎鉗1 把之「阿呆」，同至位於新北市新莊區（即改制前臺
    北縣新莊市○○○街160 號非供人住居之寺廟「龍延宮」，
    「阿呆」先持前開老虎鉗剪斷鋁窗，林建良再由鋁窗破壞處
    踰越入內，並開門讓「阿呆」進入，共同竊取總幹事林文琦
    所管領該之香油錢新臺幣（下同）4,000 元。嗣於同日上午
    8 時30分許，經「龍延宮」人員發現遭竊而報警處理，經警
    循線查獲。
  (二)基於意圖為自己不法所有、毀損之犯意，於100 年1 月3 日
    凌晨2 至3 時許間，攜帶其所有，客觀上足以對人之身體、
    生命構成威脅之油壓剪、一字起子、鑿刀各1 把，騎乘懸掛
    前開車牌之機車，至劉彥威所經營，位於新北市○○區○○
    街165 號之電動玩具店內，先以前開一字起子及鑿刀破壞擺
    放在該處之兌幣機面板，伸手入內欲竊取其內財物，惟劉彥
    威經由遠端監視器發覺上情而報警，警方據報於同日凌晨3
    時40分到場查獲林建良，林建良因而未竊財物，並經警扣得
    其所有，供其行竊所用之油壓剪1 把、一字起子1 把、鑿刀
    1 把。
  (三)100 年1 月3 日下午5 時許，林建良因上開竊盜案件經警解
    送至臺灣板橋地方法院檢察署候訊，該署法警喬鴻潔對其執
    行例行安全搜身查驗，在其隨身包包內扣得第3 級毒品FM2
    （持有毒品部分另經檢察官不起訴處分），法警喬鴻潔因疑
    其非法持有毒品而對之施予戒具，林建良因而心生不滿，遂
    基於侮辱公務員之犯意，當場在候訊室以臺語「幹你娘」一
    詞辱罵喬鴻潔，對於依法執行職務之法警喬鴻潔加以侮辱（
    公然侮辱部分未據告訴）。
三、案經新北市政府警察局新莊分局移送臺灣板橋地方法院檢察
    署檢察官及該署檢察官自動檢舉偵辦。
    理    由
一、本件被告所犯係死刑、無期徒刑、最輕本刑為3 年以上有期
    徒刑以外之罪，其於準備程序中就被訴事實為有罪之陳述，
    經法官告知簡式審判程序之旨，並聽取公訴人、被告之意見
    後，依刑事訴訟法第273 條之1 第1 項規定，經裁定進行簡
    式審判程序審理。
二、認定事實之依據：
  (一)上揭犯罪事實，業據被告於警詢、檢察官偵查中及本院審理
    時坦承不諱（見100 年度偵字第6458號偵查卷第7 至11頁、
    100 年度偵字第1844號偵查卷第4 至8 頁、本院100 年6 月
    7 日準備程序筆錄、本院100 年9 月30日審判筆錄），且有
    證人林文琦於警詢及檢察官偵查中之證述（見100 年度偵字
    第6458號偵查卷第5 至6 頁、第40至41頁）、證人劉彥威於
    警詢及檢察官偵查中之證述（見100 年度偵字第1844號偵查
    卷第9 至11頁、第67頁）、證人喬鴻潔於檢察官偵查中之證
    述（見100 年度偵字第1844號偵查卷第63頁）可佐，復有卷
    附監視錄影器翻拍照片、蒐證照片、職務報告，扣案油壓剪
    1 把、一字起子1 把、鑿刀1 把可參，足認被告自白與事實
    相符，被告確有於前開時、地竊盜及妨害公務等情，堪以認
    定。
  (二)證人劉彥威於警詢時證稱：100 年1 月3 日本案發生後，伊
    到場清點，發現損失硬幣540 元等語（見100 年度偵字第18
    44號偵查卷第10頁），於檢察官偵查中證稱：伊每日均會補
    一萬多硬幣，當日警察要求伊盤點，伊發現兌幣機內紙鈔及
    硬幣金額對不起來，紙鈔並未短少，硬幣短少540 元等語（
    見100 年度偵字第1844號偵查卷第67頁）。證人劉彥威雖證
    述其清點兌幣機後認遭竊540 元，然被告自始供稱：100 年
    1 月3 日，伊在新北市○○區○○街165 號劉彥威所經營之
    電動玩具店內尚未竊得財物即為警查獲等語，否認其在劉彥
    威所營電動玩具店內竊得財物。觀諸證人劉彥威所述，其係
    因核對兌幣機內紙鈔與硬幣數額不符而認短少金額，惟兌幣
    機係由機器將置入之紙鈔兌換為硬幣而出，無法完全排除兌
    換過程中機器運作錯誤之可能，尚難單以此節認定被告確有
    竊得財物。更進者，證人即查獲本案之員警顏顯政於本院審
    理時證稱：100 年1 月3 日，伊與同事褚文強接獲上級指示
    而前往新北市○○區○○街165 號處理竊案，渠等到達現場
    後，被告適欲走出店門口，渠等上前盤查，被告當場坦承行
    竊，渠等要求被告出示身上物品並搜索被告身體，被告自身
    上拿出大約四十幾元之硬幣，渠等詢問被告該等硬幣是否自
    店內竊得，被告否認，渠等搜索被告身體，並未再搜得其他
    財物，渠等便進入店內查看，發現兌幣機遭破壞，之後又在
    被告停放在店門口之機車內扣得油壓剪、一字起子、鑿刀各
    1 支，但並無查獲被害人所稱遭竊之540 元等語明確（見本
    院100 年8 月2 日訊問筆錄）。依證人顏顯政所述，堪認被
    告著手行竊後未及離開現場即為警查獲，果被告確有竊得財
    物，衡情員警顏顯政應可尋得被告所竊財物，然員警顏顯政
    並未在被告身上或其使用之機車上查獲被害人所稱遭竊款項
    ，由此益徵被告所稱未及竊得財物即遭查獲一節應屬可採。
    100 年1 月3 日被告至新北市○○區○○街165 號著手行竊
    後，尚未竊得財物即遭查獲一情，堪以認定。
  (三)綜上所述，本件罪證明確，被告犯行堪以認定，應予論科。
三、論罪科刑：
  (一)新舊法比較：被告行為後，刑法第321 條第1 項業於100 年
    1 月26日公布，同年月28日施行。修正後刑法第321 條第1
    項增加得併科罰金之刑度，比較修正前、後規定，以修正前
    之規定較有利於被告，依刑法第2 條第1 項前段之規定，應
    適用被告行為時即修正前刑法第321 條第1 項之規定。
  (二)按刑法第321 條第1 項第2 款所稱之其他安全設備，係指門
    扇牆垣以外與門扇牆垣同其性質，依社會通常觀念足以認為
    防盜之設備而言，如門鎖、窗戶、冷氣孔、房間門均屬之。
    又刑法321 條第1 項第3 款之攜帶兇器竊盜罪，係以行為人
    攜帶兇器為其加重要件，此所謂兇器，其種類並無限制，凡
    客觀上足以對人之生命、身體安全構成威脅，具有危險性之
    兇器均屬之，且祇須行竊時攜帶此種具危險性之兇器為已足
    ，並不以攜帶之初有行兇之意圖為必要（最高法院79年臺上
    字第5253號判例意旨參照）。本件被告與「阿呆」持以行竊
    之老虎鉗，雖未扣案，然該老虎鉗既可破壞鋁窗，可見足以
    傷害人體，在客觀上對人之生命、身體具有危險性，自屬兇
    器無疑。又被告攜帶至新北市○○區○○街165 號之油壓剪
    1 把，及用以行竊之一字起子1 把、鑿刀1 把，均係堅硬之
    金屬器物，足以對人之身體、生命構成威脅，亦屬兇器。是
    核被告如犯罪事實欄一(一)之所為，係犯修正前刑法第321 條
    第1 項第2 款、第3 款之攜帶兇器、毀越安全設備加重竊盜
    罪；如犯罪事實事實欄一(二)之所為，係犯修正前刑法第321
    條第2 項、第1 項第3 款之攜帶兇器竊盜未遂罪；如犯罪事
    實欄一(三)之所為，係犯刑法第140 條第1 項之侮辱公務員罪
    。被告與「阿呆」就犯罪事實一(一)所示竊盜犯行，有犯意之
    聯絡，行為之分擔，為共同正犯。被告已著手於犯罪事實一
    (二)之竊盜犯行，尚未竊得財物，為未遂，應依刑法第25條第
    2 項之規定減輕其刑。被告所犯上開各犯行，時、地不同，
    手段互異，足見其犯意各別、行為互殊，應予分論併罰。被
    告有事實欄所示之前科，有臺灣高等法院被告前案紀錄表1
    份紙在卷可稽，其於5 年內再犯本案有期徒刑以上之罪，為
    累犯，應依法加重其刑，其中犯罪事實一(二)部分，依法先加
    後減之。又毀越門扇而入室行竊，其毀壞、越入行為分屬毀
    損物品或侵入住宅，已併合於所犯加重竊盜之罪質中，而無
    更行構成毀損罪或侵入住宅罪之理（參見最高法院27年上字
    第1887號判例），是被告如犯罪事實一(一)破壞鋁窗竊盜，該
    毀損犯行已併合於毀壞安全設備之加重竊盜罪質中，自無再
    論以毀損罪。至被告如犯罪事實一(二)毀壞劉彥威之兌幣機之
    目的，係為竊取其內財物，已如前述，亦即被告所為毀損及
    竊盜之複數舉動，係基於單一行為決意所為，應就被告所為
    上開複數舉動，評價為法律上之一行為，被告係以一行為同
    時觸犯上開2 罪名，為想像競合犯，應從重依加重竊盜未遂
    罪處斷。爰審酌被告前有多次竊盜前科，素行不佳，短期內
    再為本案2 次竊盜犯行，且犯案後於候訊期間，不知反省，
    任意對執行公務之法警口出惡言侮辱，所為自屬非是，惟衡
    其或未竊得財物，或所竊得之金額不高，所得非鉅，及其智
    識程度、犯罪動機、手段，犯罪後坦承犯行，表示悔悟，態
    度尚可等一切情狀，量處如主文所示之刑，並定其應執行之
    刑。扣案油壓剪1 把、一字起子1 把、鑿刀1 把，均係被告
    所有，攜帶或用以為犯罪事實一(二)所示竊盜犯行一節，業據
    被告供陳明確，均應依刑法第38條第1 項第2 款之規定，在
    被告所犯犯罪事實一(二)之主刑後併予宣告沒收。至被告與「
    阿呆」持以行竊之老虎鉗既未扣案，而該物品為一般日常用
    品，非違禁物，且極易因丟棄而滅失，被告於本院審理時復
    供稱不知上開物品何在，可見應已滅失不復存在，爰不就此
    宣告沒收。
四、據上論斷，應依刑事訴訟法第273 條之1 第1 項、第299 條
    第1 項前段，刑法第25條、第28條、第140 條第1 項，修正
    前刑法第321 條第2 項、第1 項第2 款、第3 款，刑法第47
    條第1 項、第51條第5 款、第55條、第38條第1 項第2 款，
    刑法施行法第1 條之1 第1 項、第2 項前段，判決如主文。
本案經檢察官李安蕣到庭執行職務。
中    華    民    國   100    年    10    月    21    日
                    刑事第二十二庭法  官  何燕蓉
如不服本判決，應於判決送達後10日內向本院提出上訴狀（應附
繕本）。
上列正本證明與原本無異。
                                  書記官  金和國
中    華    民    國   100    年    10    月    26    日
附錄本案論罪科刑法條全文：
修正前中華民國刑法第321條
犯竊盜罪而有左列情形之一者，處 6 月以上、 5 年以下有期徒
刑：
一、於夜間侵入住宅或有人居住之建築物、船鑑或隱匿其內而犯
    之者。
二、毀越門扇、牆垣或其他安全設備而犯之者。
三、攜帶兇器而犯之者。
四、結夥三人以上而犯之者。
五、乘火災、水災或其他災害之際而犯之者。
六、在車站或埠頭而犯之者。
前項之未遂犯罰之。